臺灣臺東地方法院刑事判決
110年度交易字第81號
公  訴  人  臺灣臺東地方檢察署檢察官
被      告  王興國



指定辯護人  本院公設辯護人丁經岳  
上列被告因公共危險案件，經檢察官提起公訴（110年度偵字第2
229號），於本院準備程序進行中，被告先就被訴事實為有罪之
陳述，經檢察官聲請改依協商程序而為判決，本院合議庭裁定由
受命法官獨任進行協商程序，判決如下：
    主  文
王興國吐氣所含酒精濃度達每公升零點二五毫克以上而駕駛動力
交通工具，累犯，處有期徒刑捌月。
　　事實及理由
一、本案犯罪事實及證據，除檢察官起訴書證據欄補充「被告王
    興國於本院準備程序及協商程序中之自白」外，其餘均引用
    如附件起訴書之記載。
二、本案經檢察官與被告於審判外達成協商之合意且被告已認罪
    ，其合意內容為：被告吐氣所含酒精濃度達每公升0.25毫克
    以上而駕駛動力交通工具，累犯，處有期徒刑8月。經查，
    上開協商合意並無刑事訴訟法第455條之4第1項所列情形之
    一，檢察官聲請改依協商程序而為判決，本院爰不經言詞辯
    論，於協商合意範圍內為協商判決，合予敘明。
三、應適用之法條：刑事訴訟法第455條之2第1項、第455條之4
    第2項、第455條之8、第454條第2項，刑法第185條之3第1項
    第1款、第47條第1項，刑法施行法第1條之1第1項。
四、本判決除有刑事訴訟法第455條之4第1項第1款、第2款、第4
    款、第6款、第7款所定情形之一，或違反同條第2項規定者
    外，當事人均不得上訴。
五、如有前項得上訴之情形，得自收受判決送達之日起20日內，
    向本院提出上訴書狀（應附繕本），上訴於第二審法院。
本案經檢察官陳金鴻提起公訴，檢察官林靖蓉到庭執行職務。
中　　華　　民　　國　　111 　年　　1 　　月　　12　　日
                  刑事第三庭  法  官  李昆儒
以上正本證明與原本無異。
本判決除有刑事訴訟法第455條之4第1項第1款、第2款、第4款、
第6款、第7款所定情形之一，或違反同條第2項規定者外，當事
人均不得上訴。
                              書記官  黃健豪
中　　華　　民　　國　　111 　年　　1 　　月　　12　　日
附錄本案論罪科刑法條全文
中華民國刑法第185條之3
駕駛動力交通工具而有下列情形之一者，處2年以下有期徒刑，
得併科20萬元以下罰金：
一、吐氣所含酒精濃度達每公升零點二五毫克或血液中酒精濃度
    達百分之零點零五以上。
二、有前款以外之其他情事足認服用酒類或其他相類之物，致不
    能安全駕駛。
三、服用毒品、麻醉藥品或其他相類之物，致不能安全駕駛。
因而致人於死者，處3年以上10年以下有期徒刑；致重傷者，處1
年以上7年以下有期徒刑。
曾犯本條或陸海空軍刑法第54條之罪，經有罪判決確定或經緩起
訴處分確定，於5年內再犯第1項之罪因而致人於死者，處無期徒
刑或5年以上有期徒刑；致重傷者，處3年以上10年以下有期徒刑
。
附件：
臺灣臺東地方檢察署檢察官起訴書
                                     110年度偵字第2229號
　　被　　　告　王興國　男　42歲（民國00年00月00日生）
　　　　　　　　　　　　住新竹縣○○市○○街00巷0號5樓
　　　　　　　　　　　　居臺東縣○○市○○○路000巷00號
　　　　　　　　　　　　國民身分證統一編號：Z000000000號
上列被告因公共危險案件，業經偵查終結，認應提起公訴，茲將
犯罪事實及證據並所犯法條分敘如下：
　　　　犯罪事實
一、王興國前於民國107年間，因公共危險案件，經臺灣新竹地
    方法院以107年度交易字第308號判決判處有期徒刑7月確定
    ，於108年9月19日徒刑執行完畢出監。詎其猶不知悔悟，於
    110年6月8日17時許起至同日17時40分許止，在臺東縣○○市○
    ○○路000巷00號之宿舍飲用啤酒後，明知吐氣所含酒精濃度
    達每公升0.25毫克以上者，不得駕駛動力交通工具，仍於同
    日17時40分許，騎乘車牌號碼000-0000號普通重型機車離去
    。嗣於同日17時45分許，途臺東縣臺東市漢陽北路與該路段
    169巷口，因不勝酒力而自摔，警接獲報案到場處理，並於
    同日19時31分許，經警對其施以吐氣所含酒精濃度測試，測
    得吐氣所含酒精濃度為每公升1.07毫克，始悉上情。
二、案經臺東縣警察局臺東分局報告偵辦。
　　　　證據並所犯法條
一、上揭犯罪事實，業經被告王興國於警詢與偵查中均坦承不諱
    ，並有飲酒時間確認表、酒精測定紀錄表、呼氣酒精測試器
    檢定合格證書、臺東縣警察局舉發違反道路交通管理事件通
    知單、道路交通事故調查報告表㈠㈡、道路交通事故現場圖、
    公路監理電子閘門報表、車輛詳細資料報表各1份及現場照
    片10張附卷可佐，足證被告之自白與事實相符，其犯嫌堪以
    認定。
二、核被告所為，係犯刑法第185條之3第1項第1款之公共危險罪
    嫌。被告有如犯罪事實欄所載之科刑及執行情形，於有期徒
    刑執行完畢5年內故意再犯本案有期徒刑以上之罪，為累犯
    ，請依刑法第47條第1項規定及司法院釋字第775號解釋意旨
    ，裁量是否加重最低本刑。
三、依刑事訴訟法第251條第1項提起公訴。
　　此　致
臺灣臺東地方法院
中　　華　　民　　國　 110　　年　　 8　　月　　28　　日
                            　檢　察　官  陳金鴻
本件正本證明與原本無異
中　　華　　民　　國　 110　　年　　 9  　月　　30  　日
                              書  記  官  陳靜華
附錄本案所犯法條全文 
中華民國刑法第185條之3
駕駛動力交通工具而有下列情形之一者，處 2 年以下有期徒刑
，得併科 20 萬元以下罰金：
一、吐氣所含酒精濃度達每公升零點二五毫克或血液中酒精濃度
    達百分之零點零五以上。
二、有前款以外之其他情事足認服用酒類或其他相類之物，致不
    能安全駕駛。
三、服用毒品、麻醉藥品或其他相類之物，致不能安全駕駛。
因而致人於死者，處 3 年以上 10 年以下有期徒刑；致重傷者
，處 1 年以上 7 年以下有期徒刑。
曾犯本條或陸海空軍刑法第 54 條之罪，經有罪判決確定或經緩
起訴處分確定，於五年內再犯第 1 項之罪因而致人於死者，處
無期徒刑或 5 年以上有期徒刑；致重傷者，處 3 年以上 10 年
以下有期徒刑。